Config:
  hfst:
    Morph: ../../../../tools/spellcheckers/fstbased/hfst/acceptor.default.hfst

Tests:
  testwords: # The following words should be accepted, unless prefixed with ~
    UN-abc:  UN-abc  # Acro + noun compound
    UN-bena: UN-bena # Acro + noun compound
    UN:      UN      # Acro
    abc:     abc     # noun
    bena:    bena    # noun
    
# deskriptivt:
    bårådasstet:            bårådasstet           # Der 1 - ok
    dåjmadahtedallat:       dåjmadahtedallat      # Der 2 + Der 1 - ikkje ok
    doajmmagoahtedahtte:   ~doajmagoahtedahtte    # Der 3 + Der 2 - ikkje ok
    buorrevuohtaahtes:     ~buorrevuohtaahtes     # Der 5 + Der 4 - ikkje ok
    bårådasteduvvat:        bårådasteduvvat       # Der 1 + Der 2 - ok
    jugádahkesvuohta:       jugádahkesvuohta      # Der 1 (+Der/d) + Der 4 + Der 5
    jugestahkesvuohta:      jugestahkesvuohta     # Der 4 + Der 5 - ok
    juhkalisvuohta:         juhkalisvuohta        # Der 3 + der 5 - ok
    juhkavuohtalis:        ~juhkavuohtalis        # der 5 + Der 3 - ikke ok
    jugádallalisvuohta:     jugádallalisvuohta    # Der 1 + Der 3 + Der 5
    jugálisdallalisvuohta: ~jugálisdallalisvuohta # Der 3 + Der 1 + Der 5
    vuorbálasjvuohta:       vuorbálasjvuohta      # Der 1 + Der 5
    bargadahttegoahtet:     bargadahttegoahtet    # Der 2 + Der 3
    bårådasste:             bårådasste            # Der 1 + Der 2 NomAg - ok
    bårådallavuohtalis:    ~bårådallavuohtalis    # Der 1 + Der 5 + Der3 - ikkje ok
    bårrålisvuohta:         bårrålisvuohta        # Der 3 + Der 5
    båråduvvalisvuohta:     båråduvvalisvuohta    # Der 1 + Der 3 + Der5
    bårådallalisvuohta:     bårådallalisvuohta    # Der 1 + Der 3 + Der5
    biednigahtesvuohta:     biednigahtesvuohta    # Der 4 + Der 5
    viegadasstet:           viegadasstet          # Der 1
    viegadasstegoahtet:     viegadasstegoahtet    # Der 1 + Der 3
    viegadasstemus:         viegadasstemus        # Der 1 + Der 3

# normativt: not accepted, but should (verb derivation are restricted in lexc):
    jugádahteduvvat:        jugádahteduvvat       # Der 2 + Der 2 (+Der/duvva should be Der 3)
    bargadahttelis:         bargadahttelis        # Der 2 + Der 3 
    dålvudahteduvvat:       dålvudahteduvvat      # Der 2 + Der 3
    fálladaláduvvat:        fálladaláduvvat       # Der 1 + Der
    bårådasteduvvagoahtet: ~bårådasteduvvagoahtet # Der 1 + Der 2 + Der 3 - ikke ok (*duvvat+goahtet)
    viegadastedahttet:      viegadastedahttet     # Der 1 + Der 2
    viegadasstemussasj:     viegadasstemussasj    # Der 1 + Der 3 + Der/Dimin

#bårråt bårådit bårå-dallat 
#vádtsális
